臺灣花蓮地方法院刑事判決
110年度交簡上字第12號
上  訴  人  臺灣花蓮地方檢察署檢察官
被      告  劉世慧



上列上訴人因被告過失傷害案件，不服本院民國110年10月22日1
10年度交簡字第20號第一審簡易判決（起訴書案號：110年度調
偵字第132號、第133號），提起上訴，本院管轄之第二審合議庭
判決如下： 
    主  文
上訴駁回。
    犯罪事實及理由
一、本案經本院合議庭審理結果，認原審判決之認事用法及量刑
    均無不當，應予維持，本案犯罪事實、證據及理由，除證據
    部分補充「被告乙○○於本院第二審審判期日之自白」外，餘
    均引用原審判決書（如附件）之記載。
二、檢察官上訴意旨略以：被告為車禍肇事主因，造成告訴人甲
    ○○受有左側鎖骨末端骨折之傷害，生活自理能力受影響，須
    休養3個月，造成生活及工作上之不便，原審判決僅量處拘
    役25日，顯然量刑過輕，有斟酌加重量刑之必要，爰依法提
    起上訴等語。
三、按關於刑之量定及緩刑之宣告，係實體法上賦予法院得為自
    由裁量之事項，倘其未有逾越法律所規定之範圍，或濫用其
    權限，即不得任意指摘為違法（最高法院75年台上字第7033
    號判例意旨參照）。又刑罰之量定，屬法院自由裁量之職權
    行使，雖應審酌刑法第57條所列各款事由及一切情狀而非漫
    無限制，但在同一犯罪事實與情節，如別無其他加重或減輕
    之原因，下級審法院量定之刑，亦無過重或失輕之不當情形
    ，則上級審法院對下級審法院之職權行使，原則上應予尊重
    （最高法院85年度台上字第2446號判決意旨參照）。
四、經查，原審認定被告罪證明確，並審酌被告：騎乘機車參與
    道路交通，本應小心謹慎以維護用路人之人身安全，詎其行
    經無號誌交岔路口時，竟疏未注意減速慢行，作隨時停車之
    準備，並注意支線道車應讓幹線道車先行未減速，即貿然駛
    入該路口，致生本案車禍事故，使告訴人受有載左側鎖骨末
    端骨折傷害；考量被告前無任何前案紀錄，且犯後坦承犯行
    ，態度尚可，及雙方對賠償金額、方式認知差距過大，致未
    能達成和解等情，是以被告本件未能達成和解，尚不得對其
    量刑為不利之考慮；另參以被告與告訴人之過失程度比例；
    被告自述高職畢業之智識程度、有未成年子女3名及母親須
    扶養，為家中生計主要來源、從事外送員及兼職房務員之工
    作、月收入約新臺幣3萬元等家庭、生活、經濟狀況等一切
    情狀，量處被告拘役25日，並諭知易科罰金之折算標準為新
    臺幣1,000元折算1日，顯已斟酌刑法第57條所列各款事由及
    一切情狀而未逾法定刑度，且已就上訴意旨所指被告違反義
    務之程度、未與告訴人達成和解、犯後態度、告訴人意見等
    部分均加以審酌，是原審量刑既未濫用裁量權限，復無明顯
    過重或失輕之情形，自難認有何違法或不當之處，揆諸前揭
    最高法院判例及判決意旨，本院合議庭自應予尊重。從而，
    檢察官上訴指摘原審量刑過輕，為無理由，應予駁回。
據上論斷，應依刑事訴訟法第455條之1第1項、第3項、第364條
、第368條、第373條，判決如主文。
本案經檢察官周芳怡提起公訴，檢察官羅美秀提起上訴，檢察官
蕭百麟到庭執行職務。
中　　華　　民　　國　　111 　年　　2 　　月　　9 　　日
　　　　　　　　　刑事第五庭　    審判長法　官　粘柏富
                                      法　官　施孟弦
                                      法　官　邱韻如
上列正本證明與原本無異。
本件不得上訴。
中　　華　　民　　國　　111 　年　　2 　　月　　9 　　日
                                      書記官  呂姿穎

附錄論罪科刑法條：
【刑法第284條】
因過失傷害人者，處1年以下有期徒刑、拘役或10萬元以下罰金
；致重傷者，處3年以下有期徒刑、拘役或30萬元以下罰金。
【附件】
臺灣花蓮地方法院刑事簡易判決
110年度交簡字第20號
公　訴　人　臺灣花蓮地方檢察署檢察官
被　　　告　乙○○
上列被告因過失傷害案件，經檢察官提起公訴（110年度調偵字
第132號、第133號），本院於準備程序中自白犯罪，經合議庭認
宜以簡易判決處刑，裁定由受命法官獨任逕以簡易判決處刑如下
：
    主      文
乙○○犯過失傷害罪，處拘役貳拾伍日，如易科罰金，以新臺幣壹
仟元折算壹日。
    事實及理由
一、本件犯罪事實及證據，除證據部分補充被告於本院準備程序
    之自白外，其餘均引用檢察官起訴書之記載（如附件）。
二、論罪科刑：
　㈠核被告所為，係犯刑法第284條前段之過失傷害罪。
　㈡被告肇事後，於職司偵查犯罪機關人員尚未發覺其過失傷害
    犯行前，即向到場處理之花蓮縣警察局花蓮分局交通分隊員
    警自承為肇事者，有道路交通事故肇事人自首情形紀錄表存
    卷可考（見臺灣花蓮地方檢察署110年度他字第62號卷，下
    稱他卷，第24頁），符合自首要件，依刑法第62條前段規定
    減輕其刑。
　㈢爰以行為人責任為基礎，審酌被告騎乘機車參與道路交通，
    本應小心謹慎以維護用路人之人身安全，詎其行經無號誌交
    岔路口時，竟疏未注意減速慢行，作隨時停車之準備，並注
    意支線道車應讓幹線道車先行未減速，即貿然駛入該路口，
    致生本案車禍事故，使告訴人受有載左側鎖骨末端骨折傷害
    ，所為固有可非難之處。除上開犯罪情狀，考量被告前無任
    何前案紀錄，有臺灣高等法院被告前案紀錄表在卷可稽，且
    犯後坦承犯行，態度尚可，及雙方對賠償金額、方式認知差
    距過大，致未能達成和解等情（見本院卷第47至48頁），是
    以被告本件未能達成和解，尚不得對其量刑為不利之考慮，
    另參以被告與告訴人之過失程度比例（見花蓮縣警察局道路
    交通事故初步分析研判表，他卷第37頁），暨被告自述高職
    畢業之智識程度、有未成年子女3名及母親須扶養，為家中
    身計主要來源、從事外送員及兼職房務員之工作、月收入約
    新臺幣3萬元等家庭、生活、經濟狀況等行為人之一般情狀
    （見本院卷第47至48頁），綜合卷內一切情狀，量處如主文
    所示之刑，並諭知易科罰金之折算標準。
三、依刑事訴訟法第449條第2項、第3項、第454條第2項，刑法
    第284條前段、第41條第1項前段、第62條前段，刑法施行法
    第1條之1第1項，逕以簡易判決處刑如主文。
四、如不服本判決，應於判決送達後20日內，向本院提出上訴狀
    （應附繕本），上訴於本院第二審合議庭。
本案經檢察官周芳怡提起公訴，檢察官羅美秀到庭執行職務。
中　　華　　民　　國　　110 　年　　10　　月　　22　　日
  　　　　　　　　刑事第三庭    法　官　林育賢
附件：
臺灣花蓮地方檢察署檢察官起訴書
110年度調偵字第132號
110年度調偵字第133號
　　被　　　告　乙○○　
上列被告因過失傷害案件，業經偵查終結，認應提起公訴，茲將
犯罪事實及證據並所犯法條分敘如下：
　　　　犯罪事實
一、乙○○於民國109年7月5日13時20分許，騎乘車牌號碼000-000
    0號普通重型機車，沿花蓮縣花蓮市國興五街由北往南方向
    ，行經國興五街與國民一街無號誌交岔路口時，本應注意車
    輛行經無號誌交岔路口時，應減速慢行，作隨時停車之準備
    ，且應注意支線道車應讓幹線道車先行，而依當時天候晴、
    日間自然光線、柏油路面乾燥、無缺陷、無障礙物、視距良
    好等一切情形，並無不能注意之情事，竟疏未注意而貿然前
    行，適甲○○騎乘車牌號碼000-000號普通重型機車，沿國民
    一街由西往東方向直行駛至，亦疏未減速慢行，並作隨時停
    車之準備，兩車因而碰撞，致甲○○人車倒地，受有左側鎖骨
    末端骨折之傷害。
二、案經有告訴權之甲○○聲請調解，調解不成立，花蓮縣花蓮市
    公所依甲○○提出之聲請，將調解事件移請本署偵辦。
　　　　證據並所犯法條
一、證據清單：
編號 證據名稱 待證事實 1 被告乙○○於警詢及本署偵查中之供述及自白 被告乙○○騎車於上開時、地，支線道車未讓幹線道車先行，且自承車速較快有過失，因而與告訴人甲○○所騎乘機車碰撞而肇事。 2 證人即告訴人甲○○於警詢及偵查中之證述 被告騎車於上開時、地，支線道車未讓幹線道車先行，經過路口未減速，因而與告訴人所騎乘機車碰撞而肇事，致告訴人成傷。 3 花蓮縣警察局花蓮分局道路交通事故現場圖、道路交通事故調查報告㈠、㈡、肇事人自首情形紀錄表、花蓮縣警察局道路交通事故初步分析研判表、舉發違反道路交通管理事件通知單、現場監視器翻攝影像光碟暨擷圖、現場及車損照片各1份 1.被告騎乘機車行經無號誌交岔路口，支線道車未讓幹線道車輛先行，涉有未依規定速限行駛，為肇事主因。 2.告訴人騎乘機車行經無號誌交岔路口，未減速慢行，並作隨時停車之準備，為肇事次因。 4 佛教慈濟醫療財團法人花蓮慈濟醫院109年7月17日出具之診斷證明書1份 告訴人因本案道路交通事故受有犯罪事實欄所示傷害。  
二、核被告所為，係犯刑法第284條前段之過失傷害罪嫌。
三、依刑事訴訟法第251條第1項提起公訴。
　　此　致
臺灣花蓮地方法院
中　　華　　民　　國　 110　　年　　5 　　月　　24　　日
　　　　　　　　　　　　　　　檢　察　官　周 芳 怡